Inventaris van het archief van het Ministerie van Landbouw, Nijverheid en Handel: Onderafdeling Kabinet, 1905-1922
Nationaal Archief, Den Haag
Graaff, A.A. de 28-08-1907, nr. 26 70
Graafland, A. 17-01-1911, nr. 17 64
Graauw, G.A. de 12-02-1912, nr. 2 64
Gransberg, F.L. 30-12-1908, nr. 50 65
Gras, G. Le 13-07-1922, nr. 64 64
Gravesteyn, B. 28-08-1906, nr. 26 70
Gregoire, J.J. 04-01-1910, nr. 20 64
Gregoretti, Ing. Ugo 28-09-1908, nr. 74 65
Greuberg, B.G. 06-10-1911, nr. 65 64
Grob, G. 21-04-1913, nr. 28 64
Groeneveld, J.H. 28-08-1931, nr. 24 70
Groeneveldt, G.A.M. 26-08-1910, nr. 30 70
Groenewegen, H. 28-08-1913, nr. 24 70
Groenewegen, H. 27-08-1909, nr. 12 70
Groenewolt, H. 28-08-1907, nr. 26 70
Groenhout, H. 28-08-1912, nr. 46 70
Groningen, P.H. van 26-02-1913, nr. 22 68
Groot Czn., J. 26-08-1910, nr. 30 70
Groot Szn., N. 01-05-1909, nr. 7 70
Groot, G. de 28-08-1913, nr. 24 70
Groot, J. de 22-04-1910, nr. 69 64
Groot, K. de 28-08-1912, nr. 46 70
Groot, K. de 28-08-1913, nr. 24 70
Grootehaar, J.W. 01-05-1909, nr. 7 70
Grootheim, J. 28-08-1912, nr. 46 70
Grund, Th.W. 28-04-1911, nr. 45 64
Grutterink, K. 31-10-1921, nr. 45 64
Gruys, A. 28-08-1912, nr. 46 70
Gunther Mohr, L.G.H. 28-08-1911, nr. 52 70
Haacke, H.C. 27-12-1911, nr. 52 70
Haacke, H.E. 23-03-1907, nr. 3 62
Haan, R.P. 25-05-1921, nr. 40 70
Haane, C.J. 04-01-1913, nr. 6 64
Haas, A. 28-08-1912, nr. 46 70
Haas, D.J. 22-03-1913, nr. 16 64
Habets, W.J. 28-08-1906, nr. 21 70
Habisch, J.H. 28-08-1912, nr. 46 70
Haga, J.S. 28-08-1912, nr. 46 70
Hageman, D. 28-08-1911, nr. 52 70
Hagemans, W.A. 28-08-1912, nr. 46 70
Hagenbeek, M. Ch. 02-03-1911, nr. 8 64
Hagendoorn, L. 29-03-1912, nr. 30 64
Hahnen, A.E. 12-09-1912, nr. 61 64
Hakkert, J. 27-08-1921, nr. 24 70
Hakkert, J.G. 28-08-1912, nr. 46 70
Hal, A. van 10-06-1912, nr. 101 64
Halewijn, H.H. 27-08-1909, nr. 12 70
Halverhout, A. 21-12-1921, nr. 30 64
Ham, H. van der 28-08-1913, nr. 24 70
Haneveer, C.A.Th.J. 28-08-1913, nr. 24 70
Haneveld, J. 28-08-1913, nr. 24 70
Hanken. H.A. 26-06-1909, nr. 44 68
Hardorff, W. 26-08-1920, nr. 67 70
Harst, J.Ch. v.d. 04-01-1912, nr. 45 64
Harte, J.M.P. 28-08-1912, nr. 46 70
Hartevelt Azn., J. 26-08-1910, nr. 30 70
Harthoorn, J.B. 23-03-1907, nr. 3 62
Hartkamp, J.W.F. 06-11-1907, nr. 2 65
Hartman, H.J.G. 10-02-1914, nr. 1 70
Hartman, L.P. 28-08-1907, nr. 26 70
Hartog, M. de 28-08-1913, nr. 24 70
Hartz, H.J. 01-05-1909, nr. 7 70
Hasker, K.K. 28-08-1913, nr. 24 70
Hasselman, G.A. 27-08-1909, nr. 12 70
Hasselt, J. van 28-08-1912, nr. 46 70
Hateren, H. van 26-08-1910, nr. 30 70
Haust, J.H. 28-08-1911, nr. 52 70
Hausz, K. 05-05-1913, nr. 28 65
Have, A. ten 28-08-1906, nr. 21 70
Haven, C. van der 06-03-1907, nr. 28 65
Havinga, E. 24-03-1909, nr. 47 63
Heekeren, M. van 27-08-1909, nr. 12 70
Heer, P.H. de 28-08-1912, nr. 46 70
Heere, P.J. 28-08-1913, nr. 24 70
Heeren, J. 23-09-1910, nr. 46 64
Heerma van Voss, S.C.J. 06-06-1913, nr. 38 70
Heesakkers, J. 27-08-1909, nr. 12 70
Heesch, F.M. van 26-10-1912, nr. 13 65
Heeswijk, L.C.J.M. van 28-08-1912, nr. 46 70
Hegelmeijer, M. 27-04-1912, nr. 38 65
Heidema, A.W. 26-08-1910, nr. 30 70
Heidema, J. 27-08-1921, nr. 24 70
Heil, H.W. 23-08-1922, nr. 32 70
Hekel, C. 28-08-1906, nr. 21 70
Helden, H. van 27-08-1908, nr. 28 70
Helleputte, P. 11-06-1911, nr. 47 65
Hellingwerf, S. 27-08-1908, nr. 28 70
Helmstatt, Graaf Victor von 09-11-1907, nr. 58 65
Hemelaar, F. 27-08-1908, nr. 28 70
Hemert, Dr. A.C.C. van 27-08-1921, nr. 24 70
Hemert, J.G. van 19-11-1913, nr. 72 70
Hemert, J.G. von 22-07-1912, nr. 50 68
Hendriks, A. 26-08-1910, nr. 30 70
Hendriks. W. 28-08-1912, nr. 46 70
Hengeveld, A.H. 28-08-1912, nr. 46 70
Henneman, E. 27-08-1908, nr. 28 70
Hennen, C.J.Ph. 27-08-1909, nr. 12 70
Hennequim, Mr. P.C.J. 27-08-1909, nr. 12 70
Herk, C. van 10-09-1907, nr. 49 70
Herpers, P.J. 26-08-1910, nr. 30 70
Hertberger, H. 23-08-1922, nr. 32 70
Hesmens A.H.Th. 26-08-1920, nr. 67 70
Hessels, H. 28-08-1912, nr. 46 70
Hest, J.C. van 28-08-1913, nr. 24 70
Heubel, Chr. 28-08-1912, nr. 46 70
Heumen, Mr. H.J.A. van 30-03-1914, nr. 5 69
Heusden, H. van 11-04-1911, nr. 27 65
Heuvel, D.J. van den 28-08-1913, nr. 24 70
Heuvel, N. van den 28-08-1913, nr. 24 70
Heuvel, P. van den 30-03-1922, nr. 22 68
Heyden, J.van den 28-08-1913, nr. 24 70
Heyden, J. van der 26-08-1910, nr. 30 70
Heyden, L.P. van der 10-02-1914, nr. 1 70
Heyerman, K. 26-10-1912, nr. 13 65
Hijmans, G. 23-08-1922, nr. 32 70
Hijna, T. 26-08-1910, nr. 30 70
Hildering, C. 26-08-1910, nr. 30 70
Hildering, L.P.C. 08-08-1913, nr. 31 64
Hilferink, G.W. 28-08-1912, nr. 46 70
Hillebrand, J. 02-07-1914, nr.19 65
Hintzen, G.H. 27-08-1921, nr. 24 70
Hioolen, C.N.J. 23-08-1922, nr. 32 70
Hirsch, H. 05-05-1913, nr.28 65
Hissink, C.W. 17-09-1912, nr. 62 68
Hobbelen, M.A. 29-03-1912, nr. 30 64
Hoed, A. den 27-06-1912, nr. 7 68
Hoed, J. den 18-12-1912, nr. 8 64
Hoed, H.J. 28-08-1906, nr. 21 70
Hoefsmit, A.J. 18-07-1907, nr. 38 65
Hoek, A. van 10-03-1913, nr. 4 65
Hoek, P. van 01-05-1909, nr. 7 70
Hoen, J. 't 28-08-1913, nr. 24 70
Hoenstra, J.F. 01-10-1913, nr. 29 64
Hoepen, D. van 10-09-1907, nr. 49 70
Hoetmer, J. 28-08-1911, nr. 52 70
Hoeven, A.H. van der 26-08-1910, nr. 30 70
Hoeven, J.A. van der 28-08-1912, nr. 46 70
Hoff, J. van den 28-08-1912, nr. 46 70
Hoff, M. van 't 28-08-1912, nr. 46 70
Hofkens, G. 28-08-1913, nr. 24 70
Hofste, H. 28-08-1912, nr. 46 70
Hofstede, J.W. 07-11-1912, nr. 5 64
Hogenbijl, J. 28-08-1907, nr. 26 70
Hogenbirk, C. 26-08-1910, nr. 30 70
Hogerzeil, Mr. S.J. 10-05-1911, nr. 24 65
Hohn, C.G.Chr. 28-08-1911, nr. 53 68
Hoks, J. 28-08-1912, nr. 46 70
Hoks, J. 28-08-1913, nr. 24 70
Hol, D. 28-08-1912, nr. 46 70
Hollestelle, J. 28-08-1913, nr. 24 70
Hollman, E.T.H. 28-08-1911, nr. 52 70
Hoist, H.A.B.O. 07-01-1910, nr.28 68
Holstein Sr., M. 28-08-1911, nr. 52 70
Holtkamp, H.W. 27-08-1909, nr. 12 70
Holzmann, C.G.L. 28-08-1907, nr. 26 70
Homan, J. 26-10-1922, nr. 44 64
Hombach, F.O.C.M. 27-08-1909, nr. 12 70
Hommes, G.R. 28-08-1912, nr. 46 70
Hondius-van Herwerden, J.H. 24-03-1907, nr. 3 62
Honselaar, H. 28-08-1911, nr. 52 70
Hoof, A. van 28-08-1906, nr. 21 70
Hoog, G. de 28-08-1911, nr. 52 70
Hooge, J. de 27-08-1908, nr. 28 70
Hoogenraad, A. 10-02-1914, nr. 1 70
Hoogenraad, P. 06-03-1907, nr. 28 65
Hoogeveen, C. 22-05-1922, nr. 54 64
Hoogewerff, Prof. Dr. S. 13-10-1914, nr. 86 65
Hooghart, J.W. 27-08-1921, nr. 24 70
Hooghuis, J. 26-10-1922, nr. 44 64
Hoop, P.J. de 10-02-1914, nr. 1 70
Hooy, S. 28-08-1912, nr. 46 70
Hooykaas, H. 23-08-1922, nr. 32 70
Hooyschuur, D. 28-08-1913, nr. 24 70
Hopkoper, H. 28-08-1913, nr. 24 70
Horsen, W.A.H. van 01-05-1909, nr. 7 70
Horsman, J. 27-08-1921, nr. 24 70
Horst, H.G. van der 28-08-1907, nr. 26 70
Horst, J. van der 28-08-1907, nr. 26 70
Horstink, N.D. 16-03-1922, nr. 16 64
Hosman, J. 28-08-1912, nr. 46 70
Hoton, Dr. L. 03-10-1908, nr. 59 65
Houget, T. 27-08-1909, nr. 12 70
Hout, M.P.W. van 28-08-1911, nr. 52 70
Hout, S. van der 28-08-1906, nr. 21 70
Houten, D.J. van 28-08-1911, nr. 52 70
Houten, G.A. ten 28-08-1912, nr. 46 70
Houtgast, H. 03-07-1907, nr. 14 65
Houtum, J. van 28-08-1913, nr. 24 70
Hoven, J. van 28-08-1913, nr. 24 70
Hovius, D. 30-05-1912, nr. 38 64
Hubberts, J. 01-10-1913, nr. 29 64
Hubert, A. 11-06-1911, nr. 47 65
Hubert, D. 28-08-1912, nr. 46 70
Hubert, D. 24-03-1907, nr. 3 62
Hucht, B.L.W. van der 26-10-1912, nr. 13 65
Hudig, J. 28-08-1912, nr. 46 70
Huender, H.A. 27-08-1913, nr. 15 70
Hufkens, J.F. 28-08-1913, nr. 24 70
Huges, T. 10-02-1914, nr. 1 70
Huis, J. 17-06-1914, nr. 35 64
Hulleman, H.J. 26-08-1910, nr. 30 70
Hulsbus, J.F. 23-02-1911, nr.9 64
Hulshof, B.J. 06-09-1912, nr. 40 68
Hulshof, H.A. 28-08-1912, nr. 46 70
Hulswit, J.F. 27-08-1921, nr. 24 70
Huttinga, E. 28-08-1913, nr. 24 70
Huybers, J. 28-08-1912, nr. 46 70
Huyzen, A. van 26-03-1913, nr. 18 64
Huyzen, A. van 26-03-1913, nr. 18 64
Hylkema, H.B. 28-08-1913, nr. 24 70
Hylkes, W. 04-01-1913, nr. 6 64
Hynekamp, G. 28-08-1911, nr. 52 70
Ide, A.C. 28-08-1913, nr. 24 70
Idema, W.R. 06-04-1907, nr. 55 65
Ierlandt, J.H. 22-03-1912, nr. 29 64
Ignazio Inglese 28-09-1909, nr. 74 65
IJsebrands, J.C. 28-08-1913, nr. 24 70
IJssel de Schepper, I. 27-04-1908, nr. 35 68
IJsselsteyn, H.A. 03-08-1914, nr. 38 65
IJzendoorn, J. 17-06-1914, nr. 35 64
IJzenhoed Grevelink, E.J. 30-12-1912, nr. 90 68
Imperiali, Markies P. 11-06-1911, nr. 47 65
Ingenieur, S.W. 23-09-1921, nr. 24 70
Iterson, Prof. Dr. G. van 27-08-1921, nr. 24 70
Jacob, s' W. 26-08-1920, nr. 67 70
Jacob, A.M.E. 13-07-1914, nr. 85 65
Jacot, A. 19-11-1913, nr. 72 70
Jadot, C.J.J. 26-08-1920, nr. 67 70
Jager, H.J. de 28-08-1913, nr. 24 70
Jamin, P.H.L. 23-08-1922, nr. 32 70
Jannink, G. 22-07-1907, nr. 59 65
Jannink, G.J. 26-08-1910, nr. 30 70
Jansen, A. 27-08-1909, nr. 12 70
Jansen, C.J. 01-05-1909, nr. 7 70
Jansen, E.A. 01-05-1909, nr. 7 70
Jansen, G. 28-08-1906, nr. 21 70
Jansen, G. 06-03-1907, nr. 28 65
Jansen, J. 30-12-1910, nr. 38 64
Jansen, J.E. 07-05-1914, nr. 4 64
Jansen, J.M. 26-10-1922, nr. 44 64
Jansen, P.A.N. 18-07-1907, nr. 38 65
Jansen, W. 27-08-1908, nr. 28 70
Janssen, A. 23-08-1922, nr. 32 70
Janssen, J.H. 27-08-1921, nr. 24 70
Janssen, P. 10-09-1907, nr. 49 70
Janssen, R.A. 23-08-1922, nr. 32 70
Janszen Jz., J. 10-09-1907, nr. 49 70
Jaunez, V. 28-08-1912, nr. 46 70
Jeronimus, J. 28-08-1912, nr. 46 70
Jilleba, F.H. 24-01-1908, nr. 19 63
Jilleba, L. 24-01-1908, nr. 19 63
Jobse, J. 24-01-1908, nr. 19 63
Jochems, A.D. 28-08-1906, nr. 21 70
Jockin, N. 01-05-1909, nr. 7 70
Jong, Dr. D.A. de 09-07-1910, nr. 56 69
Jong, E.G. de 28-08-1912, nr. 46 70
Jong, G. de 28-08-1913, nr. 24 70
Jong, J. de 26-08-1910, nr. 30 70
Jong, J.H. de 27-08-1908, nr. 28 70
Jong, K.J. de 06-02-1913, nr. 15 64
Jong, P.W. de 28-08-1913, nr. 24 70
Jongeleen, K. 28-08-1912, nr. 46 70
Jongh van Arkel, Z.Th. de 06-02-1908, nr. 12 70
Jonghe D Ardoye, T.A.J.H.G. 11-06-1911, nr. 47 65
Jonker, M.E. 16-02-1906, nr. 44 68
Jonker, F. 10-11-1913, nr. 33 64
Jonkergouw, F.P. 27-08-1908, nr. 28 70
Joosten, G. 09-04-1913, nr. 7 64
Jorg, A.W. 28-08-1911, nr. 52 70
Jorissen, G.C. 02-03-1912, nr. 12 64
Julianus, A.M. 28-08-1907, nr. 26 70
Jung, L. 11-06-1911, nr. 47 65
Jung, J. 07-02-1906, nr. 7 64
Jung, J. 07-02-1906, nr. 7 64
Jungius, H.M.A. 22-02-1908, nr. 30 68
Jungmann, Dr. R. 05-05-1913, nr. 28 65
Kaanen, A.B. 26-08-1910, nr. 30 70
Kaijser, C.C. 21-03-1910, nr. 80 70
Kakebeeke, W. 27-08-1921, nr. 24 70
Kakebeeke, I.G.J. 26-08-1910, nr. 30 70
Kalff G.Jzn., J. 28-08-1913, nr. 24 70
Kalfsvel, F.A. 28-08-1907, nr. 26 70
Kalis, J. 28-08-1912, nr. 24 70
Kalis, K. 27-08-1921, nr. 24 70
Kalse, H.Th.F. 28-08-1912, nr. 46 70
Kamerlingh Onnes, O. 27-08-1908, nr. 28 70
Kamersman, I. 24-01-1908, nr. 19 63
Kamman, B. 28-08-1912, nr. 46 70
Kamman, H.M.J. 27-08-1908, nr. 28 70
Kamp, G.H.F. 28-08-1912, nr. 46 70
Kampen, M.C. van 26-08-1910, nr. 30 70
Kampen, CM. van 23-10-1911, nr. 29 64
Kanse, J.Ph. 28-08-1907, nr. 26 70
Kant, P. de 28-08-1911, nr. 52 70
Kant, P. de 28-08-1906, nr. 21 70
Kanter, A. de 01-08-1921, nr. 70 67
Kanters, A. 28-08-1913, nr. 24 70
Kanters, W. 27-08-1908, nr. 28 70
Kapitz, F.A.N. 23-08-1922, nr. 32 70
Karsenbeld, B. 26-08-1910, nr. 30 70
Karssemaker, S.M. 26-08-1910, nr. 30 70
Karssing G Wzn., H.W. 26-08-1920, nr. 67 70
Kat, W. 27-08-1908, nr. 28 70
Kattenbelt, G. 28-08-1906, nr. 21 70
Kazen, T. 26-08-1920, nr. 67 70
Kedde, M. 28-08-1913, nr. 24 70
Keet Czn., P. 27-04-1912, nr. 38 65
Keiman, H. 28-08-1913, nr. 24 70
Keizer, H. 28-08-1906, nr. 21 70
Kelderman, H.C. 28-08-1913, nr. 24 70
Kemp, A. 02-02-1914, nr. 27 64
Kemp, G. van der 28-08-1906, nr. 21 70
Kerkhof, D. 23-04-1914, nr. 51 65
Kervezee, Mr. P.C.H. 27-08-1908, nr. 28 70
Ketterij, J. van 24-01-1908, nr. 19 63
Keulen, J. 26-08-1910, nr. 30 70
Keunen, E. 28-08-1912, nr. 46 70
Keyser, J.H. 29-12-1911, nr. 51 68
Keyzer, J.F.C.G. 28-08-1906, nr. 21 70
Kielstra, Mr. R.E. 03-08-1914, nr. 38 65
Kikkert, H. 11-12-1907, nr. 70 70
Kippel, J.M. 05-01-1910, nr. 39 68
Kit Jzn., C. 28-08-1907, nr. 26 70
Kit Kzn., C. 28-08-1906, nr. 21 70
Klaarenbeek, J.D. 28-04-1913, nr. 18 64
Klaassen, A. 17-06-1914, nr. 35 64
Klaphaak, D. 28-08-1912, nr. 46 70
Klarenbeek, J.E. 28-08-1906, nr. 21 70
Kleber, J.G. 28-08-1912, nr. 46 70
Kleine, G.D. 30-03-1911, nr. 11 64
Klok, D. 28-08-1912, nr. 46 70
Klokkers, A.M. 03-02-1913, nr. 38 64
Klomp, CM. 28-08-1911, nr. 52 70
Klooster, M. v.d. 23-03-1907, nr. 3 62
Klop, C. 23-08-1922, nr. 32 70
Kluit, M.E.B.J. 17-03-1906, nr. 20 67
Kluiver, K. de 28-08-1913, nr. 24 70
Klussener, H.J. 01-03-1909, nr. 61 67
Kluver, J. 28-08-1907, nr. 26 70
Kluyver, Prof. Dr. J.C. 28-08-1911, nr. 52 70
Klap, K.P. 27-08-1908, nr. 28 70
Knieriem, B. 27-08-1908, nr. 28 70
Knierum, J.H. 27-08-1909, nr. 12 70
Knol, C. 29-09-1921, nr. 49 64
Knolle, J.H.W. 14-04-1921, nr. 11 64
Knolleman, J.L. 28-08-1913, nr. 24 70
Knoppers, J. 29-07-1921, nr. 55 64
Knotter, J.J. 27-08-1921, nr. 24 70
Knubben, J. 28-08-1911, nr. 52 70
Knuttel, Dr. D. 23-08-1922, nr. 32 70
Knuttel, H. 10-02-1914, nr. 1 70
Kock, Th. 10-02-1914, nr. 1 70
Koe, H. 21-12-1908, nr. 6 68
Koechlin, J.E. 11-05-1906, nr. 76 65
Koelewijn, J. 29-06-1912, nr. 62 64
Koenen, S. 27-08-1913, nr. 15 70
Koeverden, J.H. van 28-08-1912, nr. 46 70
Koffeman, G. 06-03-1907, nr. 28 65
Kohlman, Fr. 07-02-1906, nr. 7 64
Kohlman, Fr. 07-02-1906, nr. 7 64
Kok Azn., A. 26-08-1920, nr. 67 70
Kok, A. de 27-08-1909, nr. 12 70
Kok, A.F. 28-08-1913, nr. 24 70
Kok, P.B. 21-09-1909, nr. 57 64
Kok, P.B. 27-08-1909, nr. 12 70
Kokelaar, H.P. 10-09-1907, nr. 49 70
Kollaard, J. 26-08-1910, nr. 30 70
Kolmeschate, J. van 28-08-1907, nr. 26 70
Koning, J.A. 28-08-1906, nr. 21 70
Konings, W.G. 26-08-1910, nr. 30 70
Koogh, Y. van der 02-09-1922, nr. 43 67
Kooistra, U. 25-07-1922, nr. 32 68
Kool, J.W. 28-08-1913, nr. 24 70
Koolhoven, L. 28-08-1912, nr. 46 70
Koopmans, N.J. 28-08-1912, nr. 46 70
Kooy, J.N. 27-08-1908, nr. 28 70
Koppert, P. 23-09-1912, nr. 44 64
Korpershoek, P.T. 26-08-1910, nr. 30 70
Korpershoek, S.D. 27-08-1908, nr. 28 70
Korte, M.G. de 04-03-1922, nr. 6 64
Korteweg, A. 10-09-1907, nr. 49 70
Korteweg, S.C. 20-09-1907, nr. 7 70
Korver, P. 22-12-1910, nr. 11 64
Koster, - 26-10-1912, nr. 32 65
Koudstaal, H. 28-08-1913, nr. 24 70
Kousemaker, P. 26-08-1910, nr. 30 70
Kramer, H. 28-08-1906, nr. 21 70
Kranen, J.J. 28-08-1912, nr. 46 70
Krayenhoff, C.R.F. Baron 10-02-1914, nr. 1 70
Krelage, E.H. 27-08-1909, nr. 12 70
Kress, H.J.J. 23-03-1907, nr. 3 62
Kreuning, J. 27-08-1908, nr. 28 70
Krimpen, H. van 28-08-1913, nr. 24 70
Kroeze, E. 28-04-1911, nr. 45 64
Kroller, A.G. 27-08-1921, nr. 24 70
Kroller, A.G. 10-06-1914, nr. 59 65
Kromhout Czn., W. 10-05-1911, nr. 24 65
Kronenberg, C. 28-08-1913, nr. 24 70
Kroon, B. 26-08-1920, nr. 67 70
Kroon, C. 26-08-1910, nr. 30 70
Kroon, Prof. Dr. H.M. 05-12-1921, nr. 67 69
Kroon, R. 17-11-1922, nr. 25 64
Kroot, C.V. 28-04-1911, nr. 45 64
Krosschell, E. 28-08-1912, nr. 46 70
Kruidhof, H. 26-08-1910, nr. 30 70
Kruitbosch. G. 26-08-1920, nr. 67 70
Kruithof, D. 19-11-1908, nr. 48 64
Krulder, J.C. 28-08-1911, nr. 52 70
Krusch, Prof. Dr. 03-02-1909, nr. 9 65
Kuilart, C.J. 28-08-1913, nr. 24 70
Kuile, B.W. ter 28-08-1913, nr. 24 70
Kuiper, B. 27-08-1921, nr. 24 70
Kunst, F. 27-08-1908, nr. 28 70
Kuranda, E. 16-02-1907, nr. 19 66
Kurtz, H.F.J. 27-08-1903, nr. 28 70
Kuyer, J.N. de 28-08-1913, nr. 24 70
Kuyk, G.J. van 23-08-1922, nr. 32 70
Kuyk, P. 09-05-1911, nr. 27 64
Kuyk, K.J. 19-11-1913, nr. 73 68
Kuypers, J. 28-08-1913, nr. 24 70
Kuypers, J.B.C. 28-08-1912, nr. 46 70
Kuypers, M.H. 28-08-1912, nr. 46 70
Kuyt, C. 28-08-1907, nr. 26 70
Kwint, C. 29-06-1921, nr. 59 64
Laaf, F.J. 28-08-1912, nr. 46 70
Laan, J.A. 28-12-1921, nr. 26 67
Laan, R.A. 30-12-1908, nr. 50 65
Laane, E.E.M.C. 06-09-1912, nr. 40 68
Laane, A.J.G.M. 28-09-1910, nr. 59 68
Labree, J.J. 27-11-1906, nr. 69 68
Ladesteyn, L. van 26-08-1910, nr. 30 70
Lageman, R. 27-08-1909, nr. 12 70
Lagendijk, G. 10-09-1907, nr. 49 70
Lako, S. 28-08-1912, nr. 46 70
Lambach, H.E. 23-03-1907, nr. 3 62
Lambeau, F. 11-06-1911, nr. 47 65
Lambert, H.J. 26-08-1910, nr. 30 70
Lamee, M.E. 01-05-1909, nr. 7 70
Lameris, J.F. 27-08-1908, nr. 28 70
Lameris, K.J. 08-07-1912, nr. 39 68
Lamie, L.A.H. 23-03-1907, nr. 3 62
Lammers, H. 22-07-1907, nr. 59 65
Lammers, B. 12-12-1908, nr. 48 64
Landbergen Sr., N.J. 18-09-1913, nr. 9 64
Landre, J.D. 19-02-1914, nr. 31 65
Lange Sr., C. de 01-05-1909, nr. 7 70
Langenberger, L. 27-08-1908, nr. 28 70
Langendoen, L. 27-08-1908, nr. 28 70
Langeraap, C.J. 26-08-1910, nr. 30 70
Langeryt, F. 28-08-1913, nr. 24 70
Langeweg, F. 27-08-1908, nr. 28 70
Lans, P. van der 28-08-1912, nr. 46 70
Lantman, G.C. 29-06-1921, nr. 59 64
Lataster, H. 28-08-1912, nr. 46 70
Lataster, P.J. 26-08-1910, nr. 30 70
Lauwerier, H.A. 08-05-1913, nr. 35 64
Leclecg, A. 11-06-1911, nr. 47 65
Ledegang, D. 26-08-1910, nr. 30 70
Lee, A.G. van der 27-08-1908, nr. 28 70
Lee, A.M. van der 27-08-1908, nr. 28 70
Leendert, Dr. P. 10-02-1914, nr. 1 70
Leenen, J.A. 26-08-1910, nr. 30 70
Leer in 't Veld, B. 23-04-1914, nr. 51 65
Leer, L. van 27-08-1908, nr. 28 70
Leer, M. van 28-08-1907, nr. 26 70
Leeuwen, A. van 28-08-1912, nr. 46 70
Leeuwen, J. van 28-08-1907, nr. 26 70
Leeuwen, J. van 17-01-1911, nr. 17 64
Leeuwen, M. van 27-08-1908, nr. 28 70
Leeuwen, W. van 06-02-1913, nr. 15 64
Leeuwenberg, B. 10-09-1907, nr. 49 70
Lefferman, A. 26-08-1910, nr. 30 70
Leffers, G.H. 26-08-1913, nr. 24 70
Lels, J. 10-03-1913, nr. 4 65
Lengton, I. 12-02-1912, nr. 2 64
Lennep, C. van 02-10-1911, nr. 8 68
Leonard Lang, J. 27-08-1908, nr. 28 70
Leufven, J.G. 26-10-1912, nr. 31 67
Leur, A. de 02-11-1906, nr. 30 68
Leuverman, A.A. 28-08-1906, nr. 21 70
Leverkuhn, L.M. 01-10-1913, nr. 29 64
Liebaert, A. 11-06-1911, nr. 47 65
Lieffering, J.G. 28-08-1912, nr. 46 70
Liefvoort, H. van de 28-08-1911, nr. 52 70
Liekens, M. 26-08-1910, nr. 30 70
Lierop, G. van 12-03-1914, nr. 12 64
Lieseniss, J.A. 11-05-1912, nr. 41 64
Lievegoed, A.J. 27-08-1909, nr. 12 70
Ligtelijn, H.J. 04-01-1910, nr. 19 64
Ligten, J. van 19-03-1921, nr. 28 64
Lijdtin, Dr. A. 31-10-1913, nr. 50 65
Linde, J.E. van de 28-08-1907, nr. 26 70
Linden Tol, C.F. van 28-10-1909, nr. 79 67
Linden, C. van der 28-08-1913, nr. 24 70
Linden, D. van der 28-08-1906, nr. 21 70
Linden, G. van der 28-08-1911, nr. 52 70
Linden, J. van der 28-08-1911, nr. 52 70
Lindenbergh, P. 23-08-1922, nr. 32 70
Lingen, J. van 28-08-1906, nr. 21 70
Linning, J. 28-08-1911, nr. 52 70
Lint, J.M. van 28-08-1912, nr. 46 70
Lips, B.H.M. 06-01-1921, nr. 39 67
Lips, J. 01-05-1909, nr. 7 70
Listoe, S. 13-10-1920, nr. 85 66
Litsenburg, Th. van 28-08-1906, nr. 21 70
Loehem, G.J. van 20-02-1913, nr. 29 64
Loendersloot, W. 28-08-1913, nr. 24 70
Loenen, W. van 26-10-1922, nr. 44 64
Lohnis, F.B. 28-08-1906, nr. 21 70
Lollner, A.J. 28-08-1907, nr. 26 70
Lommel, K.F. 30-03-1906, nr. 4 68
London, J. 28-08-1912, nr. 46 70
Lonkhuyzen, J.P. van 18-09-1913, nr. 10 65
Lookeren Campagne, W. van 27-08-1908, nr. 28 70
Loomans, A. 02-03-1912, nr. 12 64
Loon, J. 27-08-1908, nr. 28 70
Loon, W.K.C. van 28-08-1911, nr. 52 70
Loosen, J. van 16-01-1912, nr. 17 64
Loudon, Jhr. H. 17-03-1921, nr. 40 69
Lubbie, J.H. 24-03-1909, nr. 47 63
Luc, S.C. 28-08-1913, nr. 24 70
Lucas, H. 07-07-1913, nr. 24 64
Lucas, J.W. 23-08-1922, nr. 32 70
Lucasse, W.G. 26-08-1920, nr. 67 70
Lucie, J.J. 27-08-1909, nr. 12 70
Lugt, A.P.W. van der 31-12-1913, nr. 24 68
Lugt, J. van der 27-08-1908, nr. 28 70
Lugt, W. van der 23-08-1922, nr. 32 70
Lut, W. 28-08-1913, nr. 24 70
Lutkie, B.W.M. 11-07-1913, nr. 9 67
Luysteraar, H.L. 26-08-1920, nr. 67 70
Luysterborg, C. 02-04-1909, nr. 28 64
Luytjes, J. 31-12-1910, nr. 108 67
Maaden, N. van der 28-08-1907, nr. 26 70
Maagdenburg, N. 26-08-1910, nr. 30 70
Maas, G. 27-08-1908, nr. 28 70
Maas, E.M.L. 10-05-1911, nr. 24 65
Maassen, A.A. 28-08-1913, nr. 24 70
Mackelenbergh, H.A. van 26-08-1910, nr. 30 70
Maclaine Pont, Mr. A. 27-08-1921, nr. 24 70
Made, S.H. van der 28-08-1911, nr. 52 70
Maenhout, J. 31-05-1906, nr. 45 67
Magherman, P. 11-06-1911, nr. 47 65
Maigret, G. 11-06-1911, nr. 47 65
Maillard, J.G. 28-08-1907, nr. 26 70
Male de Chorain, W. van 11-06-1911, nr. 47 65
Malou, V. 11-06-1911, nr. 47 65
Mangili Cesare 08-11-1907, nr. 53 65
Mannaerts, F.N. 23-08-1922, nr. 32 70
Manschot, A.H. 28-08-1906, nr. 21 70
Mansholt, D.R. 26-08-1920, nr. 67 70
Mansholt, J.H. 26-08-1912, nr. 46 70
Mantegazzo, Vico. 08-11-1907, nr. 53 65
Mantel, J. 12-11-1921, nr. 80 68
Mantjes, G. 28-08-1912, nr. 46 70
Maree, C. 28-08-1906, nr. 21 70
Marges, J.P. 28-08-1913, nr. 24 70
Mars, D. 24-03-1911, nr. 7 63
Marsman, W. 27-08-1908, nr. 28 70
Martin, P. 19-02-1914, nr. 31 65
Martin, W.H. 20-02-1907, nr. 31 69
Martiny, Prof. Dr. Benno 03-10-1908, nr. 59 65
Martougin, A. 11-06-1911, nr. 47 65
Marx, A. van der 28-08-1906, nr. 21 70
Mastrigt, H. van 06-03-1907, nr. 28 65
Mastrigt, J. van 06-03-1907, nr. 28 65
Mathiessen, G.H. 28-08-1913, nr. 24 70
Mathon, E. 11-08-1912, nr. 141 65
May Boetius, A.J. 23-03-1907, nr. 3 62
May, A. 28-08-1907, nr. 26 70
Meer, H. van der 01-05-1909, nr. 7 70
Meer, S. van der 27-08-1921, nr. 24 70
Meerding, T. 23-08-1922, nr. 32 70
Meerdink, J.A. 12-11-1909, nr. 31 64
Meetens, H. 28-08-1911, nr. 52 70
Meeuweszen, E.H.J. 28-08-1911, nr. 52 70
Meeuws, J.J. 26-08-1910, nr. 30 70
Meeuwsen, Th.C. 28-08-1906, nr. 21 70
Meijer, J. 10-11-1912, nr. 5 65
Meijer, J.C. 28-08-1913, nr. 24 70
Meijer, J.H. 28-10-1909, nr. 79 67
Meina, K. 20-09-1921, nr. 50 68
Meinders, C. 28-08-1911, nr. 52 70
Melchers, E. 09-11-1907, nr. 58 65
Mellema, J. 28-08-1912, nr. 46 70
Menge, J.C. 23-12-1912, nr. 7 64
Menten, H.H. 07-05-1914, nr. 4 64
Mertens, A. 28-08-1906, nr. 21 70
Mesdag Jzn., G. 27-08-1909, nr. 12 70
Meteren, N. van 26-08-1910, nr. 30 70
Meulen, A.E. van der 27-08-1921, nr. 24 70
Meulen, H. ter 09-03-1908, nr. 29 67
Meulenkamp, J.H. 27-08-1909, nr. 12 70
Meures, P.C. 23-10-1911, nr. 29 64
Meurs, H. 28-08-1906, nr. 21 70
Meursen, J.S. 10-07-1909, nr. 68 65
Meyer, W. 26-08-1910, nr. 30 70
Michiels van Kessenich, Jhr. R.H.J.H. 06-02-1908, nr. 12 70
Michielsen, G. 26-08-1910, nr. 30 70
Mijs, D. 26-05-1906, nr. 65 68
Mingeleers, J.J. 26-08-1913, nr. 24 70
Moelker, W. 20-12-1907, nr. 17 65
Moens, Ch. 28-08-1906, nr. 21 70
Moerkerk, G. 06-03-1907, nr. 28 65
Mol, P. de 27-08-1909, nr. 12 70
Molenaar, L.F. 28-04-1921, nr. 24 64
Molhuysen, Dr. H. 12-09-1921, nr. 41 68
Molkenboer, C.L. 28-08-1907, nr. 26 70
Moll Schnitzler, Mr. A.J. 26-08-1913, nr. 24 70
Mollerus, L.E.J.F. 30-12-1908, nr. 52 69
Moltzer J.Ezn., C.N.J. 27-08-1909, nr. 12 70
Momberg, A. 26-08-1910, nr. 30 70
Momberg, J. 28-08-1912, nr. 46 70
Monchy Jr., R.A. 18-07-1907, nr. 38 65
Monchy, E.P. de 01-05-1909, nr. 7 70
Mondria, J. 28-08-1907, nr. 26 70
Monsma, G. 28-08-1913, nr. 24 70
Mooring, W.F. 27-08-1908, nr. 28 70
Moosdorff, J.C. 28-08-1906, nr. 21 70
Mopman, G. 26-08-1910, nr. 30 70
Moreau, Ridder Leopold de 11-06-1911, nr. 47 65
Morsman, H. 21-11-1922, nr. 49 64
Morsman, H. 18-07-1907, nr. 38 65
Motte, E. 11-08-1912, nr. 141 65
Mourik, W.D. van 27-08-1921, nr. 24 70
Moussu, G. 03-10-1908, nr. 59 65
Mouton, M. 28-08-1913, nr. 24 70
Muis, W. 27-08-1909, nr. 12 70
Mulderij, J. 07-05-1914, nr. 4 64
Mulders, A. 07-02-1907, nr. 7 64
Mulders, A. 07-02-1906, nr. 7 64
Muller, I.I. 26-10-1912, nr. 32 65
Muller, A.D. 23-09-1921, nr. 24 70
Muller, G.A. 28-08-1911, nr. 53 68
Muller, A. 02-02-1914, nr. 27 64
Mulock Houwer, I.A. 10-02-1914, nr. 1 70
Musly, J. 22-07-1912, nr. 50 68
Mutsaers, H. 01-05-1909, nr. 7 70
Mutters, H.P. 27-08-1921, nr. 24 70
Muysenberg, H. van 27-08-1909, nr. 12 70
Muysken, J. 28-08-1906, nr. 21 70
Mye, P. van der 01-05-1909, nr. 7 70
Nagelen, J.S.M. 28-08-1906, nr. 21 70
Nagell, A.W.J.J. Baron van 28-08-1906, nr. 21 70
Nagtegaal, A. 28-03-1914, nr. 64 64
Nahuisen, P.J. 28-08-1912, nr. 46 70
Nak, H. 21-04-1913, nr. 28 64
Napel, J. ten 28-08-1906, nr. 21 70
Nebbeling, J.W.K. 22-03-1913, nr. 16 64
Nederhorst, H.J. 28-08-1912, nr. 46 70
Neering, H. 28-08-1907, nr. 26 70
Nes, J.H. van 20-04-1911, nr. 1 68
Neter, H. 27-08-1921, nr. 24 70
Neugebauer, A. 10-09-1907, nr. 49 70
Neugerman, A.A. 27-08-1908, nr. 28 70